【裁判字號】    90,簡抗,1
【裁判日期】    900712
【裁判案由】    電子遊戲場業管理條例
【裁判全文】
臺灣板橋地方法院刑事裁定                              九十年度簡抗字第一號
    抗  告  人
    即  被  告  甲○○
右列抗告人因違反電子遊戲場業管理條例案件，不服本院板橋簡易庭中華民國九十年
四月十七日所為之裁定（九十年度板簡字第二二二號），提起抗告，本院裁定如左：
    主  文
抗告駁回。
    理  由
一、按對於簡易判決有不服者，得上訴於管轄之第二審法院合議庭，刑事訴訟法第四
    百五十五條之一第一項定有明文。又對於簡易判決之上訴，上訴期間為十日，自
    送達判決後起算，原審法院認為上訴不合法律上之程式者，應以裁定駁回之，此
    觀同法第四百五十五條之一第三項準用第三百四十九條前段、第三百六十二條前
    段之規定自明。次按送達於應受送達人之住居所、事務所或營業所行之。但在他
    處會晤應受送達人時，得於會晤處所行之。送達於住居所、事務所或營業所不獲
    會晤應受送達人者，得將文書付與有辨別事理能力之同居人或受僱人。送達不能
    依前二條規定為之者，得將文書寄存送達地之自治或警察機關，並作送達通知書
    ，黏貼於應受送達人住居所、事務所或營業所門首，以為送達。民事訴訟法第一
    百三十六條、第一百三十七條、第一百三十八條分定明文。此項規定依刑事訴訟
    法第六十二條，於送達刑事文書時亦準用之。
二、抗告意旨略以：抗告人於九十年三月二十四日收受臺灣板橋地方法院板橋簡易庭
    刑事簡易判決，旋於九十年三月三十日提起上訴，上訴顯未逾期間，原審未予審
    究逕予裁定駁回，顯有違誤，為此提起抗告云云。
三、本件抗告人即被告係居住於臺北縣中和市○○路一一九號二樓，業據抗告人以刑
    事抗告狀記載明確，核與臺北縣中和市第一戶政事務所九十年四月二日北縣中一
    戶字第二六八八號答覆表函覆之地址相同。而本件應送達抗告人之九十年度板簡
    字第二二二號判決正本，於九十年二月二十七日判決後，於九十年三月八日送達
    臺北縣中和市○○路一一九號二樓抗告人之住居所，因未會晤抗告人本人亦無受
    領文書之同居人或受僱人，而依法寄存於送達地之警察機關臺北縣警察局中和分
    局中和派出所，並作送達通知書黏貼於應受送達人之住居所門首，以為送達，有
    送達回證附於原審卷可證（見原審卷第十四頁），是上開判決正本送達日為九十
    年三月八日並自該日發生送達效力，與抗告人何時至郵局領受該判決正本無涉，
    則抗告人上訴期間併計在途期間應至九十年三月二十日屆滿，該屆滿之日亦非例
    假日，抗告人遲至同年三月三十日始提出上訴，顯已逾越上訴期間，其上訴即屬
    違背法律上之程式，原審予以裁定駁回，並無不當。抗告人指摘原裁定不當，自
    無理由，應予駁回。
四、據上論斷，應依刑事訴訟法第四百五十五條之一第五項、第四百十二條，裁定如
    主文。
中      華      民      國      九十      年      七      月    十二    日
                              臺灣板橋地方法院刑事第四庭
                                  審判長法官  許仕楓
                                        法官  王敏慧
                                        法官  游秀雯
右正本證明與原本無異
如不服本裁定應於送達後五日內向本院提出抗告狀
                                      書記官  卓聖智
中      華      民      國      九十      年      七      月    十七    日


司法院資訊處製作；財團法人民間司法改革基金會備份。
